# 预收账款是否在资产负债表日即期汇率折算

提问人：yahmm 时间：2022-09-01 11:10:36
财政部规定：货币性项目，是指企业持有的货币资金和将以固定或可确定的金额收取的资产或偿付的负债，外币预收账款和预付账款均不满足货币性项目的定义，属于以历史成本计量的外币非货币性项目，企业在资产负债表日应当采用交易发生日的即期汇率折算，不产生汇兑损益，
请教：A企业与国外公司签订供货合同，以美元结算，比如金额总价 1 万美元，国外公司先付款 5 万美元，当日汇率为6.7，这算不算“以固定或可确定的金额”，我认为：将来要供货的价值是固定的，就是 1 万美元，所以应在资产负债表日即期汇率折算

回答人：chenyiwei
预收账款不属于外币货币性项目，故期末按历史汇率（发生日汇率）折算的人民币金额延续计量，不重新进行汇兑损益核算。参考：《中审众环研究 2020 》之“问题5-1-9（预收款项/合同负债、预付款项是否应作为货币性项目，在期末是否需进行汇兑损益调整）”。